臺灣臺中地方法院民事判決
110年度勞訴字第217號
原      告  謝阿妹  
訴訟代理人  蘇慶良律師
被      告  大統合國際有限公司

法定代理人  唐伃慧  
訴訟代理人  郭昌凱律師
上列當事人間請求確認僱傭關係存在等事件，本院於民國111年8
月9日言詞辯論終結，判決如下：
    主  文
原告之訴駁回。
訴訟費用由原告負擔。
    事實及理由
一、原告主張：原告自民國109年2月24日起受僱於被告，擔任越
    南語翻譯人員，每月工資為新臺幣（下同）28,000元。原告
    於109年12月10日至110年2月16日申請產假獲准，嗣於110年
    2月17日申請育嬰留職停薪時，證人即被告公司副總經理王
    柏文要求原告回家等候通知，詎被告於110年2月27日逕將原
    告之勞工保險退保，拒絕原告提供勞務，然兩造間之僱傭關
    係既未經合法終止而繼續存在，被告自應按月給付工資。爰
    依僱傭之法律關係提起本件訴訟等語，並聲明：㈠確認原告
    與被告間之僱傭關係自110年2月27日起至112年2月26日止存
    在。㈡被告應自110年2月27日起至原告復職之日止，按月給
    付原告28,000元，及自起訴狀繕本送達翌日起至清償日止，
    按週年利率百分之5計算之利息。
二、被告則以：原告生產後，因無法同時兼顧工作與照料小孩，
    遂於110年2月17日向被告提出終止勞動契約之意思表示，並
    非係向被告申請育嬰留職停薪。又原告自110年2月18日起至
    同年月22日止，未經請假而連續曠職3日，被告已依勞動基
    準法第12條第1項第6款規定終止與原告之勞動契約，原告亦
    無再向被告申請留職停薪之理等語，資為抗辯，並聲明：原
    告之訴駁回。
三、本件原告主張自109年2月24日起受僱於被告，擔任越南語翻
    譯人員，每月工資為28,000元，被告於110年2月27日將原告
    之勞工保險辦理退保等情，業據其提出勞工保險被保險人投
    保資料表為證（見本院卷第29至33頁），且為被告所不爭執
    ，自堪信為真實。
四、原告另主張兩造間僱傭關係存在，被告應按月給付工資等節
    ，則為被告所否認，並以前詞置辯。是本院應審酌者厥為：
    ㈠原告是否自行離職？㈡被告依勞動基準法第12條第1項第6款
    規定終止勞動契約是否合法？㈢原告請求被告自110年2月27
    日起至原告復職之日止，按月給付工資28,000元，有無理由
    ？茲分述如下：
　㈠原告是否自行離職？
　⒈按勞動契約除有勞動基準法第9條第1項所稱定期契約之情形
    外，以不定期契約為原則，而於不定期之勞動契約中，因勞
    工係以身體勞動之勞務為其給付之內容以換取工資，為保護
    勞工之身體勞動之自由，故勞動基準法第14條雖規定勞工得
    不經預告終止勞動契約之各款事由，如不具第14條規定之事
    由而欲辭職時，同法第15條第2項規定應準用同法第16條規
    定預告雇主，但此非限制勞工得隨時不具理由亦毋庸獲得雇
    主之同意即可單方終止勞動契約之權利，縱未依勞動基準法
    規定之期間或勞雇雙方約定之期間為預告，於終止契約之效
    力，並無影響，此與雇主應於具備同法第11條、第12條規定
    之各款法定事由時，方得單方終止勞動契約，或與一般契約
    之終止需經契約當事人雙方合意方得為之不同，此觀民法第
    488條規定「僱傭未定期限，亦不能依勞務之性質或目的定
    其期限者，各當事人得隨時終止契約。但有利於受僱人之習
    慣者，從其習慣」益明。
　⒉經查，證人即被告公司人事龔彥吉證稱：原告請完產假沒有
    回來上班，原因為何我不清楚，我只知道110年2月17日是原
    告的復職日，但我沒看到原告來上班，我有打電話詢問原告
    ，原告沒有回覆我，原告一直沒有來上班，我有請證人王柏
    文與原告聯絡；我聽被告公司員工鄧雪藍說110年2月17日上
    午有看到原告進公司，鄧雪藍表示原告那天來公司收了自己
    的東西，並將公司的東西丟在桌上後就離開了，原告沒有說
    什麼就走了；我收到證人王柏文的訊息說原告會來辦離職手
    續，原告於110年2月22日下午4、5時許有來公司，我以為他
    是在做離職清冊，但沒想到他是提出育嬰留職停薪的申請，
    原告有拿一張育嬰留職停薪的申請書給我，並說我要蓋給他
    ，他才要離職，但依我的認知，原告是曠職員工，我便將這
    些事交給證人王柏文去處理，原本110年2月22日那天也要幫
    原告退保，但證人王柏文表示待他與原告談完再處理等語（
    見本院卷第226至230頁）。
　⒊又證人王柏文證稱：110年2月17日當天我接獲證人龔彥吉與
    其他同事的通知，表示原告沒來上班，我於110年2月17日下
    午4時許打電話聯絡原告，第一通電話原告沒有接，下午5時
    許原告有回我電話，我詢問他為何沒來上班，原告表示因為
    生小孩後家中有一些狀況，他沒有辦法上班，他要離職，我
    告訴他還是必須回公司辦理交接或文書處理，他說好，電話
    中沒有約定何時回公司；我於110年2月19日打電話詢問原告
    是否要回公司上班，原告仍表示不要，家中真的有狀況，我
    便要求原告週一即110年2月22日回公司辦離職；週一中午我
    有打電話給原告，沒有聯絡上，下午3、4時許，證人龔彥吉
    說原告有來，我以為原告是來辦離職手續，但後來證人龔彥
    吉跟我說他要用印，我詢問原因，證人龔彥吉說是原告要申
    請育嬰留職停薪，但我認為原告與被告已經終止僱傭關係，
    為何要用印辦理育嬰留職停薪，原告一直拜託我答應他用印
    ，我表示要請示老闆，先請他回去，原告於110年2月24日有
    打電話給我，我表示老闆不答應等語（見本院卷第230至233
    頁）。
　⒋由上開證人證述可知，原告確曾於110年2月17日向證人王柏
    文表示終止兩造之勞動契約，且於同日離去工作處所即未再
    提供勞務，並非係向被告申請育嬰留職停薪，則依前揭說明
    ，性質上係屬單方之意思表示，於到達意思表示相對人即被
    告可得瞭解之狀態即發生終止勞動契約之效力。是被告抗辯
    原告於110年2月17日自行離職，應屬有據。
　㈡被告依勞動基準法第12條第1項第6款規定終止勞動契約是否
    合法？
　　承上，本院既已認定原告係於110年2月17日自行離職而單方
    終止兩造間之勞動契約，則110年2月17日至同年月27日兩造
    間已無勞動契約關係存在，被告自無再行終止同一勞動契約
    之可能，本院即無庸再予審酌被告之終止契約是否合法。
　㈢原告請求被告自110年2月27日起至原告復職之日止，按月給
    付工資28,000元，有無理由？
　　同上，本院已認定原告係於110年2月17日自行離職，則自斯
    時起，兩造間已無僱傭關係存在，被告自無給付工資之義務
    ，故原告請求被告自110年2月27日起至原告復職之日止，按
    月給付工資28,000元，即屬無據。
五、綜上所述，原告依僱傭之法律關係，請求：㈠確認原告與被
    告間之僱傭關係自110年2月27日起至112年2月26日止存在。
    ㈡被告應自110年2月27日起至原告復職之日止，按月給付原
    告28,000元，及自起訴狀繕本送達翌日起至清償日止，按週
    年利率百分之5計算之利息，為無理由，應予駁回。
六、本件事證已臻明確，兩造其餘攻擊防禦方法及證據，核與判
    決之結果不生影響，爰不一一論列，併此敘明。
七、訴訟費用負擔之依據：民事訴訟法第78條。　　
中　　華　　民　　國　　111 　年　　9 　　月　　13　　日
                  勞動法庭    法  官  董惠平
正本係照原本作成。
如對本判決上訴，須於判決送達後20日內向本院提出上訴狀。如
委任律師提起上訴者，應一併繳納上訴審裁判費。
中　　華　　民　　國　　111 　年　　9 　　月　　13　　日
                              書記官  劉雅玲